【裁判字號】    99,上訴,275
【裁判日期】    990324
【裁判案由】    違反毒品危害防制條例
【裁判全文】
臺灣高等法院高雄分院刑事判決         99年度上訴字第275號
上  訴  人
即  被  告  甲○○
指定辯護人  吳忠諺律師
上列上訴人因違反毒品危害防制條例案件，不服臺灣高雄地方法
院98年度訴字第368 號中華民國98年12月22日第一審判決（起訴
案號：臺灣高雄地方法院檢察署97年度偵字第26932 號），提起
上訴，本院判決如下：
     主  文
原判決關於甲○○被訴販賣第一級毒品有罪暨其所定執行刑部分
均撤銷。
甲○○犯附表一所示販賣第一級毒品罪，均累犯，各處附表一所
示之刑（含主刑及從刑）。應執行有期徒刑拾肆年；扣案附表二
編號1 所示海洛因伍拾壹包暨其外包裝袋（合計淨重貳點陸公
克，空包裝總重拾點貳公克，純質淨重零點陸柒公克）均沒
收銷燬之，扣案附表二編號23、24所示行動電話貳支（各含SIM
卡壹張，共貳張）均沒收之；未扣案之販賣第一級毒品所得合計
新臺幣貳萬肆仟元均沒收，如全部或一部不能沒收時，以其財產
抵償之。
    事  實
一、甲○○（綽號「大頭」）於民國82年間因違反肅清煙毒條例
    、槍砲彈藥刀械管制條例等案件，經法院分別判處有期徒刑
    3 年1 月、3 年10月，定應執行刑為有期徒刑6 年10月；又
    於86年間因違反肅清煙毒條例、麻醉藥品管理條例案件，經
    法院分別判處有期徒刑3 年3 月、4 月，定應執行刑為有期
    徒刑3 年5 月，於90年3 月16日因縮短刑期假釋出監，交付
    保護管束；再因侵占案件，經法院判處有期徒刑1 年2 月，
    並撤銷假釋執行殘刑，與上開侵占案件所判處之徒刑接續執
    行，於96年12月15日執行完畢出監。詎仍不知悔改，明知海
    洛因係毒品危害防制條例第2 條第2 項第1 款所定之第一級
    毒品，不得持有或販賣，竟意圖營利，基於販賣第一級毒品
    海洛因之犯意，先自真實姓名不詳、綽號「大胖」之成年男
    子販入海洛因，再以其所有0000000000、0000000000號行動
    電話（即附表二編號23、24所示行動電話）作為販賣海洛因
    之聯絡工具，分別於附表一所示時間，駕駛車牌號碼4521-T
    G 號自小客車至附表一所示地點，以每包新臺幣（下同）50
    0 元（或每次販賣1000元）之價格，販賣第一級毒品海洛因
    予附表一編號1 張永光2 次、編號2 陳怡君10次、編號3 陳
    郁棻20次、編號4 劉依慧5 次、編號5 陳坤煌5 次、編號6
    許來順2 次（各次之交易方式如附表一所示）；又陳坤煌、
    許來順於97年9 月18日上午9 時、同日上午9 時30分許，分
    別向甲○○表示欲購買1000元海洛因（各購買2 包，每包
    500 元），並各自交付購毒價金1000元予甲○○，而甲○○
    於取得其等所交付之1000元（共2000元）價金後，基於營利
    之目的，於同日上午10時許，在高雄縣旗山鎮與美濃鎮交界
    附近，以22000 元之價格，向綽號「大胖」之成年男子販入
    附表二編號1 所示海洛因，欲交付陳坤煌、許來順及販賣予
    他人牟利之用（即附表一編號7 所示）。嗣於97年9 月18日
    下午1 時15分許，甲○○尚未交付海洛因予陳坤煌、許來順
    之際，駕駛其上開自小客車在高雄縣旗山鎮○○路與永福街
    附近之中山公園下等候購毒者，因形跡可疑為警攔檢，經警
    在其褲袋內查獲附表二編號1 所示海洛因51包，並在自小客
    車內查獲其所有供販賣海洛因使用如附表二編號23、24所示
    行動電話2 支（各含SIM 卡1 張）及與本件販賣海洛因無關
    如附表二編號2 至22所示之物，且於員警製作筆錄時，適有
    購毒者撥打附表二編號24之行動電話，經警佯裝為甲○○與
    對方相約後，駕駛甲○○上開自小客車在高雄縣旗山鎮旗尾
    山下查獲陳坤煌、張清金，另於高雄縣旗山鎮中山公園網球
    場外查獲許來順，而查悉上情。
二、案經高雄縣政府警察局旗山分局報請臺灣高雄地方法院檢察
    署檢察官偵查起訴。
    理  由
一、證據能力部分：
(一)、本件證人張永光、陳怡君、陳郁棻、劉依慧、陳坤煌、許來
    順於偵查中具結後向檢察官所為之證述，證人等均未曾提及
    檢察官在偵查中有不法取供情事，亦查無該證據作成時有何
    違法情事，並無顯有不可信之情況，依刑事訴訟法第159 條
    之1 第2 項之規定，應適宜為本案之證據而有證據能力。
(二)、按鑑定人由審判長、受命法官或檢察官就下列之人選任1人
    或數人充之：就鑑定事項有特別知識經驗者；經政府機關委
    任有鑑定職務者；鑑定之經過及其結果，應命鑑定人以言詞
    或書面報告；法院或檢察官得囑託醫院、學校或其他相當之
    機關、團體為鑑定，或審查他人之鑑定，並準用第203 條至
    第206 條之1 規定，刑事訴訟法第198 條、第206 條第1 項
    、第208 條第1 項分別定有明文。本件卷附法務部調查局濫
    用藥物實驗室97年10月23日調科壹字第09723040430 鑑定書
    及證人張永光、陳郁棻、劉依慧、陳坤煌、許來順等人之台
    灣檢驗科技股份有限公司濫用藥物尿液檢驗報告書，雖係被
    告以外之人於審判外之書面陳述，然係臺灣高雄地方法院檢
    察署囑託鑑定之書面報告，依據上開規定，為刑事訴訟法第
    159 條第1 項規定之例外情形，均有證據能力。
(三)、卷附之蒐證及行動電話翻拍畫面等照片，均係傳達照相當時
    現況，而透過照片傳達情形與現場實況在內容上之一致性，
    透過機械之正確性加以保障，即照片並不存在人對現實情形
    之知覺、記憶所經常發生的表現錯誤，是認照片之性質係非
    供述證據，並無傳聞法則之適用，且亦別無證據證明上開蒐
    證照片有經偽造、變造或不法之情形，自有證據能力。
(四)、按被告以外之人於審判外之陳述，雖不符刑事訴訟法第159
    條之1 至之4 之規定，然經當事人於審判程序同意作為證據
    ，法院審酌該言詞陳述或書面陳述作成時之情況，認為適當
    者，亦得為證據，同法第159 條之5 第1 項定有明文。除上
    開所述外，本判決下列所引用之證據，屬被告以外之人在審
    判外陳述之傳聞證據部分，除依刑事訴訟法第159 條之1 至
    第159 條第4 規定得為證據者外，其餘業經被告、辯護人及
    檢察官於審理中同意作為證據（本院卷第57-59 頁），本院
    審酌該等傳聞證據作成時之狀況，並無違法或不當等不宜作
    為證據之情形，依前開說明，亦得作為證據。
貳、認定犯罪事實所憑之證據及理由
一、上開事實，業據被告甲○○於本院審理中坦承不諱，並供稱
    ：其確有於附表一所示時間、地點，以每次500 元至1000元
    不等之價格，各販賣第一級毒品海洛因予張永光2 次、陳怡
    君10次、陳郁棻20次、劉依慧5 次、陳坤煌5 次、許來順2
    次，及於97年9 月18日上午分別向陳坤煌、許來順收取購買
    海洛因之價金各1000元，其再於同日10時許向綽號「小胖」
    以22000 元販入附表二編號1 所示海洛因，且該日尚未將海
    洛因交付陳坤煌、許來順之事實（各次販賣之對象、價格、
    海洛因數量及所收取販毒價金等，均詳附表一所示，本院卷
    第55-56 、83-84 頁），且於偵查中亦自白：「（為何要帶
    那麼多海洛因？）…部分是我幫陳坤煌、許來順拿的。」「
    （今天要賣給陳坤煌幾包？）2 包。」「（今天要賣給許來
    順幾包？）2 包。」「在警詢中有很多人指認你有賣毒品（
    海洛因）給他們，有無意見？）我確實有賣…。」等語（偵
    卷第14-15 頁），且查：
(一)、附表一編號1販賣張永光2次部分：
  1.此部分次販賣海洛因予張永光之事實，業據被告自白在卷，
    已如前述，且證人張永光於偵查中證稱：其有施用毒品前科
    ，於97年間，先以電話聯繫後，在高雄縣旗山鎮旗山農校旁
    邊，以每包500 元之價格，向綽號「大頭」之被告購買海洛
    因2 次，每次購買1 包，第2 次是隔日在同一地點、以同一
    價格購買1 包，第2 次因現金不足，將身分證交給被告，不
    是因借錢而押身分證，每次其將錢交給被告後，被告即指著
    路旁香菸盒，海洛因以衛生紙包著，放在香菸盒內等語在卷
    （偵卷第42、162 頁）；復於原審證稱：我在偵查中所為陳
    述實在，…我總共向被告購買過2 次毒品，…1 包500 元，
    …我押身分證在他那邊，這樣我可以改天再拿錢去還給他，
    他再還給我身分證，第2 次購買毒品也是買500 元，我錢還
    沒拿給他，他就被員警查獲了等語綦詳（原審卷二第163 、
    164 、166 頁），而證人張永光確有施用海洛因之習慣，亦
    據其於偵查中證述明確，其上開所述，均核與被告之自白內
    容相符。
  2.至證人張永光於偵查中雖證稱：其向被告購買海洛因之時間
    為97年4 、5 月間云云（原審卷二第167-168 頁），然經原
    審審判長提示其偵查筆錄訊以：為何於偵查中證稱係97 年4
    、5 月向被告購買毒品時？證人張永光已明確證稱：我是97
    年7 月10日以後才跟被告購買海洛因，不是97年4 、5 月間
    向他購買，購買的時間係97年7 、8 月間，被告是我最後一
    個購買毒品的對象等語（原審卷二第168-169 頁），且其於
    原審業已具結作證，被告於原審亦供其與張永光並無過節等
    語（原審卷第300 頁），足見張永光並無誣陷被告之動機，
    佐以被告業已自白上開2 次販賣海洛因予張永光之犯行，且
    員警又查獲被告持有附表二編號1 所示海洛因51包，有搜索
    扣押筆錄及法務部調查局濫用藥物實驗室鑑定書附卷可按（
    警卷第18頁以下、偵卷第5 頁），可見被告確有管道取得海
    洛因供其販賣牟利無訛。被告有於附表一編號1 所示97年7
    、8 月間某日，在高雄縣旗山鎮旗山農校旁邊，以每包500
    元之價格，分別販賣2 次海洛因（前後間隔1 日）予張永光
    ，而張永光第2 次因現金不足將其身分證質押予被告之事實
    ，足堪認定。
(二)、附表一編號2販賣陳怡君10次部分：
    本件事實業據被告自白如前，且證人陳怡君於偵查中證稱：
    其自97年7 、8 月起至同年9 月18日被告為警查獲前2 、3
    日止之期間內，撥打000000000 號、0000000000號行動電話
    與被告聯繫購買毒品後，在高雄縣旗山鎮旗山農校對面果菜
    市場，向綽號「大頭」之被告購買海洛因，被告駕駛上開自
    小客車到達時，其即走近小客車，被告搖下車窗，其將款項
    交付後，被告即將海洛因交付予其，有時在上開果菜市場巧
    遇，亦曾直接向被告購買海洛因，共向被告購買10次海洛因
    ，每次以500 元代價購買1 包，且曾因購買時沒有錢，而將
    身分證押在被告處，要贖回時被告已被查獲，…被告所駕之
    自小客車為深藍色或墨綠色等語綦詳（偵卷第42-43 、168-
    169 頁），核與被告前揭自白內容相符。陳怡君既於偵查中
    具結作證，被告亦自承與陳怡君並無過節（原審卷二第300
    頁），且陳怡君於97年8 月27日確有施用第一級毒品海洛因
    犯行，有台灣檢驗科技股份有限公司濫用藥物尿液檢驗報告
    及刑事判決書在卷可稽（97年度毒偵字第8259號卷第9 頁、
    原審卷二第32頁），另被告平日駕駛之自小客車顏色確屬介
    於深藍色與墨綠色之間，亦有查獲時所拍攝相片1 張附卷可
    稽（警卷第33頁），足見陳怡君所證應與事實相符，堪予採
    信，被告於附表一編號2 所示時間、地點，以每包500 元之
    價格，販賣第一級毒品海洛因予陳怡君10次之事實，應可認
    定。
(三)、附表一編號3販賣陳郁棻20次部分：
    此部分事實已據被告自白如述，且證人陳郁棻於偵查及原審
    證稱：其自97年1 月起至同年9 月17日即被告被查獲前1 日
    止，共向被告購買海洛因20次，中間一段時間失去聯繫而未
    購買，同年5 、6 月生產前購買3 、4 次，其餘生產後購買
    ，其先以0000000000號、0000000000號行動電話與被告持用
    之0000000000號行動電話聯繫後，在高雄縣旗山鎮旗山國中
    旁黃昏市場，向綽號「大頭」之被告購買海洛因，除2 次購
    買1000元外，其餘每次以500 元代價購買海洛因1 包，由其
    先將價金交付，被告離去後再以電話聯繫至旗山農校旁路邊
    ，自路旁香菸盒中取出海洛因等語綦詳（偵卷第121-22頁、
    原審卷第70-80 頁），而證人陳郁棻業已具結作證，且與被
    告並無過節（原審卷二第80頁），衡情自無誣陷被告之可能
    ，且依被告持用之0000000000號行動電話自97年9 月1 日至
    同年月18日之通聯紀錄，顯示陳郁棻持用0000000000號行動
    電話自97年9 月12日中午12時56分40秒起至同年月18日上午
    9 時24分37秒止，共與被告持用之0000000000號行動電話通
    話達22次，有該通聯紀錄附卷可稽（資料外放，詳用紅筆圈
    畫處），足見證人陳郁棻所證，堪信為真實。被告確有於附
    表一編號3 所示時間、地點，分別以500 元（18次）或1000
    元（2 次）不等之價格，各販賣第一級毒品海洛因予陳郁棻
    20次之事實，均可認定。
(四)、附表一編號4販賣劉依慧5次部分：
    證人劉依慧於警詢及偵查中證稱：其自97年7 月底起至同年
    8 月中旬，先以0000000000號行動電話撥打被告0000000000
    號行動電話聯繫後，約在高雄縣旗山鎮旗山農校對面夜市○
    ○○○○路邊，向被告購買海洛因，其交付金錢後被告先行
    離開，約1 小時後被告才以電話告知海洛因放置位置，通常
    都放在旗山農校附近路邊，裝在香菸盒裡面，購買海洛因5
    次，每次以500 元之價格購買1 小包，每次都有交易成功等
    語綦詳（偵卷第129 、134-135 頁），而被告自承其與劉依
    慧並無過節（原審卷二第30 0頁），衡情劉依慧並無刻意誣
    陷之可能，且劉依慧於97年7 月17日所採尿液呈可待因及嗎
    啡陽性反應，有台灣檢驗科技股份有限公司濫用藥物尿液檢
    驗報告在卷可按（97年度審訴字第4957號卷第5 頁），可知
    劉依慧確有施用海洛習慣，而有向被告購買海洛因解其毒癮
    之需求，其證述曾向被告購買5 次海洛因等情，與被告前揭
    自白內容相符，應屬可採。足見被告確有於附表一編號4 所
    示時間、地點，各以500 元之價格，分別販賣第一級毒品海
    洛因予劉依慧5 次之事實，應可認定。
(五)、附表一編號5販賣陳坤煌5次部分：
  1.證人陳坤煌於警詢及偵查中證稱：其於97年7 月18日被告為
    警查獲前1 、2 週起至被告被查獲時止，共向被告購買6 次
    海洛因（註：扣除97年9 月18日查獲被告當日尚未取得海洛
    因毒品該次外，共5 次，其餘詳附表一編號7 所載，下同）
    ，其均先以0000000000號行動電話撥打「大頭」即被告0000
    000000號行動電話聯繫後，約在高雄縣旗山鎮旗山農校對面
    果菜市場旁巷子內、旗尾山下或旗山鎮馬路旁，向被告購買
    海洛因，被告均駕駛福特小客車到場並將車窗搖下，其將款
    項交付後，被告即將海洛因交予其，其係與張清金共同前往
    ，嗣於97年9 月18日撥打上開行動電話聯繫後，員警駕駛被
    告所駕駛之福特自小客車至約定之旗山鎮旗尾山下後，其與
    張清金即被員警查獲；並於偵查中證稱：「（你於警察局說
    ，曾向「大頭」買過6 次海洛因，每次500 元至1000元不等
    ，曾在旗山農校附近或旗山鎮馬路旁交易？）我在警察局說
    的話是實在的。」，嗣於原審又證稱：我在偵查中所為之陳
    述實在等語（警卷第49-51 頁、偵卷第177-179 頁、原審卷
    二第153 、158 頁），且陳坤煌於97年9 月18日經採尿送驗
    結果亦呈嗎啡陽性反應，有台灣檢驗科技股份有限公司濫用
    藥物尿液檢驗報告附卷可稽（97年度毒偵字第9590號卷第4
    頁），可知陳坤煌確有施用海洛因之習慣，佐以被告持用之
    0000000000號行動電話自97年9 月1 日至同年月18日之通聯
    紀錄，顯示陳坤煌持用之0000000000號行動電話，自97年9
    月7 日上午11時17分58秒起至同年月18日下午3 時55分47秒
    止，與被告使用0000000000號行動電話共通話39次，有通聯
    紀錄附卷可稽（附於卷外，詳用綠筆圈畫處），亦可佐證陳
    坤煌確有以電話與被告連繫交易海洛因之事實，足見證人陳
    坤煌上開所證，應屬採信。
  2.至證人陳坤煌就每次購買海洛因之金額，或稱500 元至1000
    元不等、或稱每次購買500 元（警卷第50頁、偵卷第177 、
    178 頁），另於原審證稱其僅向被告購買2 次海洛因云云。
    然查，經原審提示其上開警詢及偵查筆錄後，已明確證稱其
    先前於警詢及偵查中所證內容為真，且被告亦供稱其與陳坤
    煌並無過節（原審卷二第300 頁），自無刻意誣陷被告之可
    能，堪認其於警詢及偵查中所證共向被告購買6 次海洛因等
    情（第6 次尚未取得毒品，詳附表一編號7 所載），較為可
    採。至其所證購買海洛因之金額部分，基於罪疑惟輕及被告
    於原審供稱：查獲當日陳坤煌已聯繫欲向其購買2 包海洛因
    ，並交付價金等情（原審卷二第160 頁），足認陳坤煌除於
    97年9 月18日查獲當日以1000元之價格向被告購買2 包海洛
    因外（尚未交付海洛因，詳附表一編號7 所述），其餘5 次
    均各以500 元之價格購買1 包海洛因，被告於附表一編號5
    所示時間、地點，各以500 元之價格，分別販賣第一級毒品
    海洛因予陳坤煌5 次之事實，均可認定。
(六)、附表一編號6販賣許來順2次部分：
  1.證人許來順於97年9 月18日警詢及97年10月7 日檢察官偵查
    中證稱：其有施用海洛因習慣，於97年9 月間，共向被告購
    買海洛因3 次（註：扣除97年9 月18日查獲被告當日尚未取
    得海洛因毒品之外，共2 次，其餘詳附表一編號7 所載，下
    同），均先撥打「大頭」即被告0000000000號行動電話聯繫
    後，約在高雄縣旗山鎮中山公園網球場外面向被告購買海洛
    因，每次購買1 包500 元，被告均駕駛前揭自小客車到場並
    將車窗搖下，其交付價金後被告即交付海洛因，其於97年9
    月18日以姊姊家00-0000000號電話撥打被告上開行動電話聯
    繫後，員警駕駛被告之自小客車至約定之中山公園網球場外
    將其查獲等語（警卷第68-70 頁、偵卷第55-56 頁），且許
    來順於97年9 月18日所採尿液呈可待因及嗎啡陽性反應，有
    台灣檢驗科技股份有限公司濫用藥物尿液檢驗報告在卷可按
    （影卷編號2-4 第43-45 頁），可見許來順確有向被告購買
    海洛因解其毒癮之需求，其證述向被告購買海洛因等情，並
    非無據。
  2.再參諸被告持用之0000000000號行動電話自97年9 月1 日至
    同年月18日之通聯紀錄，顯示前開00-0000000號電話於97年
    9 月18日下午4 時32分16秒、同日下午4 時33分4 秒確曾撥
    打0000000000號行動電話，有通聯紀錄附卷可稽（附於卷外
    ，詳用綠筆圈化處），足見證人許來順於警詢及偵查中所證
    向被告購買海洛因等情，應屬真實；至其於原審另證稱：其
    不認識被告，亦未向被告購買過毒品云云，無非係基於在場
    被告壓力所為不實證述，並無可採，其此部分證詞仍不能作
    為有利被告之認定。又被告於原審供稱：許來順（被告當時
    供稱為「阿順仔」）在其販入毒品被查獲之日上午9 時30分
    許，已交付購買2 包海洛因之價金等語（原審卷二第290 頁
    。註：被告雖於原審供稱許來順交付800 元，然此係因被告
    於原審否認犯行，為配合其否認販賣營利所為不實供述，自
    應以在本院自白供稱其係以每包500 元價格販賣等語，較為
    可採），佐以被告上開販賣海洛因之價格為每包500 元等情
    ，堪認許來順除於97年9 月18日查獲當日以1000元之價格向
    被告購買2 包海洛因外（尚未交付海洛因，詳附表一編號7
    所述），其餘2 次均各以500 元之價格向被告購買1 包海洛
    因，被告確有於附表一編號6 所示時間、地點，各以500 元
    之價格，分別販賣第一級毒品海洛因予許來順2 次之事實，
    應可認定。
(七)、附表一編號7 部分（即原判決附表一編號5 、6 所載，陳坤
    煌及許來順於97年9 月18日上午，各向被告購買1000元海洛
    因2 包，被告於取得其等各交付之1000元價金後，乃向「大
    胖」販入附表二編號1 所示之海洛因，惟尚未交付即為警查
    獲部分）：
  1.按販賣毒品罪，並不以販入之後，復行賣出為構成要件，苟
    以營利為目的，將毒品購入或將之賣出，有一於此，其犯罪
    即經完成，依販賣既遂罪論處。又意圖營利而販入毒品，雖
    未及賣出，仍依販賣既遂罪論處；如意圖營利而販入毒品後
    ，第1 次轉賣與他人之行為，此乃接續原先販入之犯意而為
    ，應認係基於單一犯意之接續行為，其第1 次之販入及賣出
    行為既已完成為一完整的販入賣出之販賣行為，論以販賣既
    遂一罪；其第2 次以後之單純賣出行為，再以其賣出行為是
    否完成，即是否已經交付毒品，作為判斷另一販賣毒品既遂
    或未遂之準據。是倘基於營利之意圖，於販入毒品後尚未交
    付毒品予購毒者，自應評價為一個販賣毒品罪。
  2.查陳坤煌係於查獲當日即97年9 月18日上午8 、9 時許，向
    被告購買2 包海洛因，並交付1000元予被告；另許來順（即
    被告於原審所稱「阿順仔」）於同日上午9 時30分許，亦向
    被告購買2 包海洛因，並交付價金1000元予被告，而被告於
    收取上開交易價金後，為販入海洛因交付陳坤煌、許來順及
    販賣予其他不特定人牟利，乃於同日上午10時許，向綽號「
    大胖」販入附表二編號1 所示海洛因供己販賣他人之用，嗣
    未及交付海洛因予陳坤煌及許來順，即於同日下午1 時15分
    許，在高雄縣旗山鎮○○路與永福街附近之中山公園為警攔
    檢查獲，並扣得附表二編號1 所示海洛因51包之事實，業據
    被告於偵查、原審及本院供述明確（偵卷第15頁、原審卷第
    287-290 頁、本院卷第83-84 頁），並有扣案之海洛因51包
    及法務部調查局濫用藥物實驗室鑑定書在卷可按（偵卷第5
    頁）。又陳坤煌及許來順等人，於上開查獲當日，亦曾撥打
    甲○○之0000000000號行動電話欲聯繫交易毒品事宜，亦已
    如前(五)(六)所述。佐以被告於原審供稱：其向綽號「小胖」之
    成年男子購買小包海洛因價格為400 元（原審卷二第288 頁
    ），復於本院供稱：其係支付22000 元之價金向「小胖」販
    入海洛因，預計以每小包500 元之價格賣出等語（本院卷第
    83頁），並於本院審理中坦承有販賣海洛營利之目的，足見
    其係基於販賣營利之目的，於97年9 月18日上午10時許，向
    「小胖」販入海洛因附表二編號1 所示51包海洛因，其販賣
    第一級毒品罪即已完成，自應依販賣既遂罪論處，不因其尚
    未交付海洛因予陳坤煌、謝來順而有不同。
(八)、按一般民眾普遍認知毒品之非法交易，政府一向查禁森嚴，
    且重罰不寬貸，衡諸常情，倘非有利可圖絕無平白甘冒被重
    罰高度風險之理，從而，舉凡其有償交易，除足反證其確另
    基於某種非圖利本意之關係外，通常尚難因無法查悉其買進
    、賣出之差價，而諉無營利之意思，或阻卻販賣犯行之追訴
    。被告有施用海洛因之習慣，業據其供陳在卷（警卷第9 頁
    ），並有臺灣高等法院被告前案紀錄表在卷可憑（本院卷第
    33-42 頁），其顯已知持有、販賣海洛因為法所不許，且販
    賣海洛因犯行之法定刑度甚重之事實，依一般經驗法則，其
    苟非意在營利，又何須干冒為警查獲被判重罪之風險將海洛
    因賣予附表一所示張永光、陳怡君、陳郁棻、劉依慧、陳坤
    煌、許來順等人，況被告亦供稱其以400 元之價格向「小胖
    」販入買1 小包海洛因，並以每小包500 元之價格賣出等語
    ，復於本院坦承有販賣營利之目的，均已如前述，足見被告
    上開販賣海洛因之犯行，具有營利之意圖，應可認定。
二、綜上所述，被告意圖營利，而有附表一編號1 至7 所示販賣
    第一級毒品海洛因之犯行，均可認定。本件事證明確，應依
    法論科。
、論罪科刑及撤銷改判之理由：
一、比較新舊法
    按毒品危害防制條例第4 條第1 項、第17條新增第2 項已於
    98 年5月20日修正公布，依修正前該條例第4 條第1 項規定
    ：「製造、運輸、販賣第一級毒品者，處死刑或無期徒刑；
    處無期徒刑者，得併科新臺幣1 千萬元以下罰金」；修正後
    規定：「製造、運輸、販賣第一級毒品者，處死刑或無期徒
    刑；處無期徒刑者，得併科新臺幣2 千萬元以下罰金」，修
    正後所定罰金刑最高數額雖較修正前提高；然依新增該條例
    第17條第2 項規定：「犯第4 條至第8 條之罪於偵查及審判
    中均自白者，減輕其刑。」經綜合比較結果，犯毒品危害防
    制條例第4 條第1 項販賣第1 級毒品罪，若於偵查及審判中
    均自白者，因其法定刑應減輕其刑，新法顯較舊法有利於被
    告，則依刑法第2 條第1 項後段規定，本件被告應適用修正
    後毒品危害防制條例第4條第1項、第17條第2項規定論處。
二、按海洛因係毒品危害防制條例第2 條第2 項第1 款所定之第
    一級毒品，不得持有或販賣。核被告就附表一編號1 至7 所
    為，均係犯毒品危害防制條例第4 條第1 項之販賣第一級毒
    品罪。被告因販賣第一級毒品而持有第一級毒品之低度行為
    ，為販賣之高度行為所吸收，均不另論罪。被告上開所犯各
    罪，犯意各別，行為互殊，應分論併罰。又被告有事實欄所
    述犯罪及執行情形，有臺灣高等法院被告前案紀錄表附卷可
    稽（本院卷第33-42 頁），其於有期徒刑執行完畢後，5 年
    內故意再犯本件有期徒刑以上之各罪，均累犯，惟因販賣第
    一級毒品罪之法定本刑死刑、無期徒刑部分依法不得加重，
    僅就所犯各罪之罰金刑部分，依法加重其刑。又修正公布之
    毒品危害防制條例第17條第2 項關於「犯第4 條至第8 條之
    罪於偵查及審判中均自白者，減輕其刑。」之規定，旨在獎
    勵犯罪人之悛悔，同時使偵查或審判機關易於發現真實，以
    利毒品查緝，俾收防制毒品危害之效；故不論該被告之自白
    ，係出於自動或被動、簡單或詳細、一次或多次，並其自白
    後有無翻異，苟其於偵查及審判中均有自白，即應依法減輕
    其刑；又刑法上所稱之自白，係指行為人對其被訴之犯罪事
    實為任意性之供認而言。本件被告於本院審理中已自白附表
    一所示各次販賣海洛因犯行（本院卷第55-56 、83-84 頁）
    ，且於偵查中亦曾自白供稱：「（為何要帶那麼多海洛因？
    ）…部分是我幫陳坤煌、許來順拿的。」「（今天要賣給陳
    坤煌幾包？）2 包。」「（今天要賣給許來順幾包？）2 包
    。」「在警詢中有很多人指認你有賣毒品（海洛因）給他們
    ，有無意見？）我確實有賣…。」等語（偵卷第14-15 頁）
    ，均已詳如前述，足見其於偵查及本院審理中，俱就被訴犯
    罪事實為任意性供認，爰依毒品危害防制條例第17條第2 項
    之規定減輕其刑。又毒品危害防制條例制訂之目的，係為防
    制毒品危害，維護國民身心健康，因而就販賣第一級毒品部
    分，訂法定刑為死刑或無期徒刑之重刑，然若未分別行為人
    販賣第一級毒品之數量、次數、獲利金額及所造成之危害，
    一律處以死刑或無期徒刑之重刑，尚難認合於罰所當罰之刑
    事政策，亦非阻絕毒害之唯一方法，本件被告販賣第一級毒
    品海洛因之所得合計僅24000 元（詳後述），且扣案之51包
    海洛因驗後合計純質淨重僅0. 67 公克，堪認被告販賣第一
    級毒品之數量非鉅，衡之毒品危害防制條例第4 條第1 項法
    定本刑為死刑、無期徒刑，倘與大量販賣毒品者相比，若處
    以該法定最輕本刑，猶嫌過重，其情狀應認尚堪憫恕，爰依
    刑法第59條規定，減輕其刑，並依法先加後減之。又被告
    被訴販賣第一級毒品罪之罪數，起訴書所載內容未臻明確（
    見起訴書第7-9 頁之附表一所載），然此部分業據原審公訴
    檢察官於審理時依序更正為販賣予附表編號1 張永光2 次、
    編號2 陳怡君10次、編號3 陳郁棻20次、編號4 劉依慧5 次
    、編號5 陳坤煌6 次、編號6 許來順3 次（原審卷二第276
    頁），一併指明。
三、原審予以被告論科，固非無見。惟查：
(一)、按法院對有罪被告之科刑，為符合罪刑相當之原則，以求個
    案裁判之妥當性，自應就該繫屬之個案依刑法第57條規定，
    審酌行為人及其行為等一切情狀，為整體之評價，使罪刑相
    當，輕重得宜。本件第一審判決係審酌被告「犯罪後均否認
    犯行，犯後態度不佳」（原判決第15頁第19-20 頁）等一切
    情狀，各量處被告有期徒刑16年，並定應執行有期徒刑22年
    ，而刑法第57條第10款所稱犯罪後之態度，即包含犯人於犯
    罪後，是否有坦承犯行，足徵有悔悟之意等情狀，被告於原
    審判決後，在本院均已坦承犯行，足徵犯罪後之態度與第一
    審比較，已然不同，原審未及審酌被告上述犯罪後之態度，
    以為科刑之衡酌事由，自屬未洽。
(二)、被告行為後，毒品危害防制條例第4 條第1 項、第17條第2
    項已於98年5 月20日業經修正公布，經綜合比較結果，以修
    正後之規定較有利於被告；惟原判決經比較後適用修正前毒
    品危害防制條例第4 條第1 項之規定論處，且未及依同條例
    第17條第2 項之規定減輕其刑，均有違誤。
(三)、毒品危害防制條例第4 條第1 項之販賣第一級毒品罪，以被
    告有營利目的（意思），而販入或賣出海洛因或二者兼而有
    之，為其構成要件，故被告有無此項犯罪目的條件（營利意
    思），自應於事實欄內為詳實之記載，然後於理由內說明其
    憑以認定之證據，始稱適法。原判決認定被告涉犯販賣第一
    級毒品罪，然就被告有無營利目的之要件，並未於事實欄內
    為詳實之記載，復未於理由內說明其憑以認定之證據，亦難
    認為適法。
(四)、又證人陳坤煌、許來順於97年9 月18日上午各向被告購買2
    包海洛因，被告基於營利之目的，而於同日上午10時許，向
    「小胖）販入附表二編號1 所示海洛因，欲交付陳坤煌、許
    來順未及販賣他人牟利，茲因未及交付即為警查獲，上開犯
    行應只成立1 次販賣毒品既遂罪；惟原判決認應成立2 次販
    賣既遂罪，並予分論併罰（即原判決附表一編號5 及編號6
    所示97年9 月18日販賣毒品予陳坤煌、許來順部分），亦有
    未洽。
四、被告上訴意旨以其已於偵查及審理中自白犯罪，符合毒品危
    害防制條例第17條新增第2 項於偵查及審判中自白減輕其刑
    之規定，指摘原判決未予減輕其刑不當，為有理由，且原判
    決關於被告有罪部分既有上開可議之處，應由本院將原判決
    此部分撤銷改判。本院審酌被告明知海洛因係毒品危害防制
    條例列管之第一級毒品，危害社會秩序及國人身體健康至鉅
    ，猶販賣營利，欠缺守法觀念，量刑本不宜輕，惟念其犯後
    已坦承犯行，尚有悔意，並參酌被告販賣之次數、對象等一
    切情狀，各量處如主文第2 項所示之刑（含主刑及從刑），
    並定其應執行之刑（各次宣告刑均詳附表一所示），以資儆
    懲。扣案附表二編號1 所示海洛因51包，應依毒品危害防制
    條例第18條第1 項前段規定沒收銷燬之；而用以包裝海洛因
    之包裝袋51個因均已沾附浩洛因，經驗上與毒品已無從析離
    且亦無析離之實益，應一併視為毒品，均併予宣告沒收銷燬
    （於附表一編號7 所示罪名下宣告沒收銷燬）；至送鑑耗損
    之毒品既已滅失，自無庸再予宣告沒收銷燬。又附表二編號
    23 、24 所示行動電話2 支均為被告所有，業據其供承在卷
    （原審卷第287 頁），且證人陳怡君、陳郁棻、劉依慧、陳
    坤煌、許來順等人（不含附表一編號1 張永光部分）亦證稱
    其等係撥打該行動電話與被告聯繫購買毒品事宜，則應認該
    行動電話為被告聯繫販賣第一級毒品海洛因所用，應依同條
    例第19條第1 項規定沒收之（各項罪名之沒收內容均詳附表
    一「宣告刑」欄所載）。另被告就附表一編號1 至6 所示販
    賣毒品所得之財物，依序為張永光500 元（第1 次收取500
    元，第2 次質押身分證尚未收取價金）、陳怡君4500元（第
    1 至9 次各收取500 元，第10次質押身分證尚未收取價金）
    、陳郁棻11000 元（500 元18次，1000元2 次）、劉依慧25
    00元（500 元5 次）、陳坤煌2500元（500 元5 次）、許來
    順1000元（500 元2 次）及97年9 月18日查獲當日各向陳坤
    煌、許來順收取1000元（共2000元），合計24 000元，雖均
    未扣案，仍應依毒品危害防制條例第19條第1 項之規定宣告
    沒收，如全部或一部不能沒收時，應以其財產抵償之；至附
    表一編號1 張永光積欠500 元、編號2 陳怡君積欠500 元部
    分，因其等賒欠尚未支付，而毒品危害防制條例第19條第1
    項係規定沒收因犯罪所得之財物，又以實際所得者為限，苟
    無所得或尚未取得者，自無從為沒收追繳、抵償之諭知，被
    告既未實際取得該2 次販賣毒品所得（合計1000元），自不
    予宣告沒收追償。另扣案附表二編號20、21之物，係陳怡君
    、張永光積欠購毒費用所質押之身分證，並非被告所有；其
    餘扣案物，經核與本件犯行並無關連，爰均不予宣告沒收。
肆、被告其他被訴於97年6 月12日上午9 時許，以1000元之價格
    販賣1 包0.2 公克之海洛因予張清金部分（即起訴書附表一
    編號5 ），經原審判決無罪後，未據檢察官上訴，是此部分
    業已確定，故不另論列。
據上論斷，應依刑事訴訟法第369 條第1 項前段、第364 條、第
299 條第1 項前段，毒品危害防制條例第4 條第1 項、第17條第
2 項、第18條第1 項前段、第19條第1 項，刑法第2 條第1 項後
段、第11條、第47條第1 項、第59條、第51條第5 款，判決如主
文。
本案經檢察官孫小玲到庭執行職務。
中    華    民    國    99    年    3     月    24    日
                  刑事第三庭    審判長法  官   莊崑山
                                      法  官   莊松泉
                                      法  官   唐照明
以上正本證明與原本無異。
如不服本判決應於收受本判決後10日內向本院提出上訴書狀，其
未敘述上訴理由者，並得於提起上訴後10日內向本院補提理由書
狀（均須按他造當事人之人數附繕本）「切勿逕送上級法院」。
中    華    民    國    99    年    3     月    24    日
                                      書記官   黃琳群
附錄本判決論罪科刑法條：
毒品危害防制條例第4條第1項
製造、運輸、販賣第一級毒品者，處死刑或無期徒刑；處無期徒
刑者，得併科新台幣2 千萬元以下罰金。
┌───────────────────────────────────────────────────┐
│附表一：                                                                                              │
├──┬─────┬────┬───┬────┬────────────┬───────────────┤
│編號│犯罪時間  │犯罪地點│買受人│販賣毒品│犯    罪    手    法    │宣    告   刑                 │
│    │          │        │      │次數、數│                        │                              │
│    │          │        │      │量、價格│                        │                              │
│    │          │        │      │（新臺幣│                        │                              │
│    │          │        │      │）      │                        │                              │
├──┼─────┼────┼───┼────┼────────────┼───────────────┤
│ 1  │97年7 月│高雄縣旗│張永光│共販賣2 │由張永光先以電話聯繫後，│甲○○販賣第一級毒品，累犯，│
│    │、8 月間某│山鎮旗山│      │次。每次│於左列時間、地點，甲○○│  處有期徒刑玖年。未扣案販賣第│
│    │日販賣1 次│農校旁  │      │販賣1包 │先將海洛因以衛生紙包覆後│  一級毒品所得新臺幣伍佰元沒收│
│    │。        │        │      │，每包價│，放於香菸盒，並將香菸盒│  ，如全部或一部不能沒收時，以│
│    │上開販│        │      │格500 元│放於路旁，張永光將款項交│  其財產抵償之。              │
│    │賣後之翌日│        │      │。但第2 │付甲○○後，甲○○即告知│甲○○販賣第一級毒品，累犯，│
│    │販賣1次 。│        │      │次尚未收│海洛因放置處所，而由張永│  處有期徒刑玖年。            │
│    │          │        │      │取價金。│光自行拿取。而第2 次交易│                              │
│    │          │        │      │        │海洛因時，因張永光現金不│                              │
│    │          │        │      │        │足，而將其身分證交付李進│                              │
│    │          │        │      │        │雄質押保管。            │                              │
├──┼─────┼────┼───┼────┼────────────┼───────────────┤
│ 2  │自97年7 、│高雄縣旗│陳怡君│共販賣10│由陳怡君先以電話撥打李進│（第1-9 次已收取價金部分）  │
│    │8 月間某日│山鎮旗山│      │次。每次│雄所有之0000000000、0986│  甲○○販賣第一級毒品，共玖罪│
│    │起至同年9 │農校對面│      │販賣1 包│453084號行動電話與甲○○│  ，均累犯，各處有期徒刑玖年。│
│    │月18日被告│果菜市場│      │，每包價│聯繫後，於左列時間、地點│  扣案附表二編號23、24所示之物│
│    │為警查獲前│        │      │格500 元│，陳怡君見甲○○駕駛前開│  均沒收（於各罪名下分別宣告沒│
│    │2 、3 日止│        │      │，惟第10│自小客車前往後，走近小客│  收）；未扣案販賣第一級毒品所│
│    │。        │        │      │次販賣尚│車，甲○○即將車窗搖下，│  得各新臺幣伍佰元沒收（於各罪│
│    │          │        │      │收取價金│陳怡君交付款項後，甲○○│  名下分別宣告沒收，共肆仟伍佰│
│    │          │        │      │。      │即交付海洛因予陳怡君，另│  元），如全部或一部不能沒收時│
│    │          │        │      │        │亦曾因在左列地點巧遇，陳│  ，各以其財產抵償之。        │
│    │          │        │      │        │怡君直接向甲○○購買海洛│（第10次尚未收取價金部分）  │
│    │          │        │      │        │因。另第10次因陳怡君購買│  甲○○販賣第一級毒品，累犯，│
│    │          │        │      │        │海洛因沒有錢，而將其身分│  處有期徒刑玖年。扣案附表二編│
│    │          │        │      │        │證交付甲○○質押保管。  │  號23、24所示之物均沒收。    │
├──┼─────┼────┼───┼────┼────────────┼───────────────┤
│ 3  │自97年1 月│高雄縣旗│陳郁棻│共販賣20│由陳郁棻先撥打0000000000│（販賣500元共18次部分）     │
│    │間某日起至│山鎮旗山│      │次：    │號行動電話與甲○○聯繫後│  甲○○販賣第一級毒品，拾捌罪│
│    │同年9 月17│國中旁之│      │每次販│，於左列時間、地點，由李│  ，均累犯，各處有期徒刑玖年。│
│    │日止。（其│黃昏市場│      │賣1 包，│進雄販賣第一級毒品海洛因│  扣案附表二編號24所示之物沒收│
│    │中97年1 月│        │      │每包價格│予陳郁棻。              │  之（於各罪名下分別宣告沒收）│
│    │至同年5 、│        │      │500 元，│                        │  ；未扣案販賣第一級毒品所得新│
│    │6月 間共4 │        │      │共18次。│                        │  臺幣各伍佰元沒收（於各罪名下│
│    │次，其餘6 │        │      │每次販│                        │  分別宣告沒收，共玖仟元），如│
│    │次在同年5 │        │      │賣1000元│                        │  全部或一部不能沒收時，各以其│
│    │、6 月至9 │        │      │，共2 次│                        │  財產抵償之。                │
│    │月17日止）│        │      │。      │                        │（販賣1000元共2次部分）     │
│    │          │        │      │        │                        │  甲○○販賣第一級毒品，貳罪，│
│    │          │        │      │        │                        │  均累犯，各處有期徒刑玖年。扣│
│    │          │        │      │        │                        │  案附表二編號24所示之物沒收（│
│    │          │        │      │        │                        │  於各罪名下分別宣告沒收）；未│
│    │          │        │      │        │                        │  扣案販賣第一級毒品所得新臺幣│
│    │          │        │      │        │                        │  各壹仟元沒收（於各罪名下分別│
│    │          │        │      │        │                        │  沒收，共貳仟元），如全部或一│
│    │          │        │      │        │                        │  部不能沒收時，各以其財產抵償│
│    │          │        │      │        │                        │  之。                        │
├──┼─────┼────┼───┼────┼────────────┼───────────────┤
│ 4  │自97年7 月│高雄縣旗│劉依慧│共販賣5 │由劉依慧先撥打0000000000│甲○○販賣第一級毒品，伍罪，均│
│    │底起至97年│山鎮旗山│      │次。每次│號行動電話與甲○○聯繫後│累犯，各處有期徒刑玖年。扣案附│
│    │8 月中旬某│農校對面│      │1 包，每│，於左列時間、地點，由劉│表二編號24所示之物沒收（於各罪│
│    │日止。    │夜市或旗│      │包價格50│依慧先將款項交付甲○○，│名下分別宣告沒收）；未扣案販賣│
│    │          │山農校附│      │0 元。  │甲○○再以電話聯絡至旗山│第一級毒品所得各新臺幣伍佰元沒│
│    │          │近路邊  │      │        │農校路旁某處，由劉依慧自│收（於各罪名下分別宣告沒收，共│
│    │          │        │      │        │放置於路邊之香菸盒中拿取│貳仟伍佰元），如全部或一部不能│
│    │          │        │      │        │海洛因。                │沒收時，各以其財產抵償之。    │
├──┼─────┼────┼───┼────┼────────────┼───────────────┤
│ 5  │自97年9 月│高雄縣旗│陳坤煌│販賣5 次│由陳坤煌先以0000000000號│甲○○販賣第一級毒品，伍罪，累│
│    │18 日1、2 │山鎮旗山│      │。每次販│行動電話與甲○○00000000│犯，各處有期徒刑玖年。扣案附表│
│    │週前起至同│農校對面│      │賣1 包，│84號行動電話聯繫後，於左│二編號24所示之物沒收（於各罪名│
│    │年9 月17日│果菜市場│      │每包價格│列時間，甲○○駕駛自小客│下分別宣告沒收）；未扣案販賣第│
│    │即查獲前1 │旁巷子內│      │500 元。│車前往上開犯罪地點並將車│一級毒品所得各新臺幣伍佰元沒收│
│    │日止。    │、旗山鎮│      │        │窗搖下，由陳坤煌交付款項│（於各罪名下分別宣告沒收，共貳│
│    │          │馬路旁、│      │        │後，甲○○即將海洛因交付│仟伍佰元），如全部或一部不能沒│
│    │          │高雄縣旗│      │        │陳坤煌。                │收時，各以其財產抵償之。      │
│    │          │山鎮旗尾│      │        │                        │                              │
│    │          │山下    │      │        │                        │                              │
├──┼─────┼────┼───┼────┼────────────┼───────────────┤
│ 6  │自97年9 月│高雄縣旗│許來順│共販賣2 │由許來順撥打甲○○098645│甲○○販賣第一級毒品，貳罪，均│
│    │1日 起至同│山鎮旗山│      │次。每次│3084號行動電話聯繫後，於│累犯，各處有期徒刑玖年。扣案附│
│    │年同月17日│中山公園│      │販賣1包 │左列時間、地點，甲○○駕│表二編號24所示之物沒收（於各罪│
│    │即查獲前1 │網球場外│      │，每包價│駛自小客車前往上開犯罪地│名下分別宣告沒收）；未扣案販賣│
│    │日止。    │        │      │格500 元│點並將車窗搖下，由許來順│第一級毒品所得各新臺幣伍佰元沒│
│    │          │        │      │。      │交付款項後，甲○○即將海│收（各罪名下分別宣告沒收，共壹│
│    │          │        │      │        │洛因交付許來順。        │仟元），如全部或一部不能沒收時│
│    │          │        │      │        │                        │，各以其財產抵償之。          │
├──┼─────┴────┴───┴────┴────────────┼───────────────┤
│  7 │此部分係起訴書附表一編號6 、7 所示，於97年9 月18日查獲被告當日│甲○○販賣第一級毒品，累犯，處│
│    │  ，販賣海洛因予陳坤煌、許來順各1 次部分。亦即原判決附表一編號5 │有期徒刑玖年。扣案附表二編號1 │
│    │  、6 所示，於97年9 月18日各販賣2 包海洛因予陳坤煌、許來順，每包│所示海洛因伍拾壹包暨其外包裝袋│
│    │  價格500元，合計2000元部分。                                   │（合計淨重貳點陸公克，空包裝│
│    │陳坤煌、許來順係分別於97年9 月18日上午9 時及9 時30分許，各交付│總重拾點貳公克，純質淨重零│
│    │  1000元予甲○○，欲向甲○○各購買2 包海洛因（原審卷二第288-290 │點陸柒公克）均沒收銷燬；扣案附│
│    │  頁），甲○○乃基於販賣營利之意圖，先向綽號「大胖」之成年男子販│表二編號24所示之物沒收；未扣案│
│    │  入扣案如附表二編號1 所示之51包海洛因，惟尚未交付陳坤煌、許來順│販賣第一級毒品所得合計新臺幣貳│
│    │  之際，即於上開時、地為警查獲，並扣得該51包海洛因。又陳坤煌、許│仟元均沒收，如全部或一部不能沒│
│    │  來順等人，於上開查獲當日，亦曾撥打甲○○之0000000000號行動電話│收時，以其財產抵償之。        │
│    │  欲聯繫交易毒品事宜。                                          │                              │
│    │此部分原判決予以分論併罰，惟本院認此僅成立一次販賣第一級毒品既│                              │
│    │  遂罪。                                                        │                              │
└──┴────────────────────────────────┴───────────────┘
┌────────────────────────────┐
│附表二：                                                │
├──┬──────────┬───┬──────────┤
│編號│扣案物品            │數量  │備               註 │
├──┼──────────┼───┼──────────┤
│ 1  │海洛因毒品          │51包  │合計淨重2.36公克（空│
│    │                    │      │包裝總重13.32 公克）│
│    │                    │      │，純度28.23 公克，純│
│    │                    │      │質淨重0.67公克      │
├──┼──────────┼───┼──────────┤
│ 2  │壹千元              │8張   │8,000元             │
├──┼──────────┼───┼──────────┤
│ 3  │伍佰元              │6張   │3,000元             │
├──┼──────────┼───┼──────────┤
│ 4  │壹佰元              │105張 │10,500元            │     I
├──┼──────────┼───┼──────────┤
│ 5  │伍拾元              │1張   │50元                │
├──┼──────────┼───┼──────────┤
│ 6  │伍拾元（舊鈔）      │1張   │50元                │
├──┼──────────┼───┼──────────┤
│ 7  │壹佰元（舊鈔）      │1張   │100元               │
├──┼──────────┼───┼──────────┤
│ 8  │伍拾元（硬幣）      │23個  │1,150元             │
├──┼──────────┼───┼──────────┤
│ 9  │拾元（硬幣）        │37個  │370元               │
├──┼──────────┼───┼──────────┤
│ 10 │伍元（硬幣）        │27個  │135元               │
├──┼──────────┼───┼──────────┤
│ 11 │壹元（硬幣）        │28個  │28元                │
├──┼──────────┼───┼──────────┤
│ 12 │中國人民幣壹百元    │2張   │人民幣200元         │
├──┼──────────┼───┼──────────┤
│ 13 │中國人民幣伍拾元    │1張   │人民幣50元          │
├──┼──────────┼───┼──────────┤
│ 14 │中國人民幣拾元      │2張   │人民幣20元          │
├──┼──────────┼───┼──────────┤
│ 15 │中國人民幣伍元      │1張   │人民幣5元           │
├──┼──────────┼───┼──────────┤
│ 16 │中國人民幣壹元      │12張  │人民幣12元          │
├──┼──────────┼───┼──────────┤
│ 17 │美金紙鈔壹元        │1張   │美金1元             │
├──┼──────────┼───┼──────────┤
│ 18 │港幣紙鈔拾元        │1張   │港幣10元            │
├──┼──────────┼───┼──────────┤
│ 19 │新加坡紙鈔2元       │1張   │新加坡幣2元         │
├──┼──────────┼───┼──────────┤
│ 20 │陳怡君國民身分證    │1張   │                    │
├──┼──────────┼───┼──────────┤
│ 21 │張永光國民身分證    │1張   │                    │
├──┼──────────┼───┼──────────┤
│ 22 │電話聯絡簿          │1本   │                    │
├──┼──────────┼───┼──────────┤
│ 23 │三星手機（含SIM卡） │1支   │（門號：0000000000）│
├──┼──────────┼───┼──────────┤
│ 24 │LG手機（含SIM卡）   │1支   │（門號：0000000000）│
└──┴──────────┴───┴──────────┘

司法院資訊處製作；財團法人民間司法改革基金會備份。
